【裁判字號】    99,訴緝,307
【裁判日期】    991224
【裁判案由】    毒品危害防制條例
【裁判全文】
臺灣板橋地方法院刑事判決             99年度訴緝字第307號
公  訴  人  臺灣板橋地方法院檢察署檢察官
被      告  翟媺
上列被告因毒品危害防制條例案件，經檢察官提起公訴（99年度
毒偵字第1327號），本院依簡式審判程序判決如下：
    主  文
翟媺施用第一級毒品，累犯，處有期徒刑捌月；扣案海洛因壹包
內之海洛因驗餘淨重零點肆伍肆零公克沒收銷燬之；上開海洛因
之外包裝袋壹只、注射針筒伍支均沒收。又施用第二級毒品，累
犯，處有期徒刑肆月。應執行有期徒刑拾月；扣案海洛因壹包內
之海洛因驗餘淨重零點肆伍肆零公克沒收銷燬之；上開海洛因之
外包裝袋壹只、注射針筒伍支均沒收。
    事  實
一、翟媺前因施用毒品案件，經臺灣臺北地方法院以95年度毒聲
    字第795 號裁定送觀察、勒戒後，認有繼續施用毒品之傾向
    ，復經同法院以96年度毒聲字第270 號裁定令入戒治處所施
    以強制戒治，嗣於民國97年2 月14日戒治期滿執行完畢釋放
    出所，並由臺灣臺北地方法院檢察署檢察官以97年度戒毒偵
    字第61號為不起訴處分確定。復因施用第二級毒品案件，經
    臺灣臺北地方法院以97年度易字第3140號刑事判決判處有期
    徒刑六月，如易科罰金以新臺幣一千元折算一日確定，嗣於
    98年2 月13日易科罰金執行完畢。
二、詎翟媺仍不知悛悔，復基於施用第二級毒品甲基安非他命（
    下稱甲基安非他命）之犯意，於99年2 月1 日下午某時，在
    其位於臺北市大安區○○○路○段311 號11樓之6 之住處內
    ，以將甲基安非他命粉末置於玻璃球吸食器內，再於其下方
    點火燒烤產生煙霧後加以吸用之方式，非法施用甲基安非他
    命一次；又基於施用第一級毒品海洛因（下稱海洛因）之犯
    意，於99年2 月2 日某時，在其上址住處內，以將海洛因粉
    末摻入香菸後，再點火吸食其煙霧之方式，非法施用海洛因
    一次。嗣於99年2 月3 日下午5 時6 分許，在臺北縣土城市
    ○○路○段87號前為警查獲，並當場扣得海洛因一包（驗餘
    淨重0.4540公克）、注射針筒五支、玻璃球吸食器一個等物
    ；另經警採集尿液，送驗結果呈鴉片類（嗎啡）及甲基安非
    他命類陽性反應，而悉上情。
三、案經臺北縣政府警察局土城分局報請臺灣板橋地方法院檢察
    署檢察官偵查起訴。
    理  由
一、本件被告翟媺所犯係死刑、無期徒刑、最輕本刑為三年以上
    有期徒刑以外之罪，其於準備程序中就被訴事實為有罪之陳
    述，經法官告知簡式審判程序之旨，並聽取公訴人及被告之
    意見後，本院業已於99年12月15日依刑事訴訟法第273 條之
    1 第1 項之規定，合議裁定由受命法官獨任進行簡式審判程
    序，合先敘明。
二、前揭事實，業據被告於偵查及本院審理中均供承不諱，而其
    於上開時、地為警查獲後所採尿液經送臺灣檢驗科技股份有
    限公司以EIA 酵素免疫分析法初步檢驗，再以GC/MS 氣相層
    析質譜儀法確認檢驗結果，確均呈鴉片類（嗎啡）及甲基安
    非他命類陽性反應乙節，亦有該公司99年3 月3 日編號：UL
    /2010/20389 號濫用藥物檢驗報告、尿液編號及姓名對照表
    各一紙附卷可稽，暨毒品海洛因一包、注射針筒五支等物扣
    案可資佐證。前揭扣案毒品經送鑑定後，確實含有海洛因成
    分等情，復有交通部民用航空局航空醫務中心99年2 月24日
    航藥鑑字第0991028 號毒品鑑定書一份在卷可按，被告之自
    白既有上開證據足資補強，應堪信為真實。據此，本案事證
    明確，被告犯行堪以認定。
三、查被告前因施用毒品案件，經臺灣臺北地方法院以95年度毒
    聲字第795 號裁定送觀察、勒戒後，認有繼續施用毒品之傾
    向，復經同法院以96年度毒聲字第270 號裁定令入戒治處所
    施以強制戒治，嗣於97年2 月14日戒治期滿執行完畢釋放出
    所，並由臺灣臺北地方法院檢察署檢察官以97年度戒毒偵字
    第61號為不起訴處分確定等情，有臺灣高等法院被告前案紀
    錄表一份在卷可參，其再犯本件施用第一級、第二級毒品之
    罪，係於強制戒治執行完畢釋放後五年內再犯毒品危害防制
    條例第10條第1 項、第2 項之罪，依該條例第23條第2 項規
    定，應逕予論罪科刑。
四、論罪科刑部分：
(一)按海洛因、甲基安非他命分別係毒品危害防制條例第2 條第
    2 項第1 款、第2 款所定之第一級、第二級毒品，故核被告
    所為，係犯上開條例第10條第1 項之施用第一級毒品罪及同
    條第2 項之施用第二級毒品罪。其為施用第一級毒品海洛因
    、第二級毒品甲基安非他命而持有之行為，皆為其施用之高
    度行為所吸收而不另論罪。其所犯上開二罪間，犯意各別、
    行為互殊，應予分論併罰。
(二)被告前因施用第二級毒品案件，經臺灣臺北地方法院以97年
    度易字第3140號刑事判決判處有期徒刑六月，如易科罰金以
    新臺幣一千元折算一日確定，嗣於98年2 月13日易科罰金執
    行完畢乙節，有上開被告前案紀錄表一份在卷可按，其受有
    期徒刑執行完畢後五年內，故意再犯本件有期徒刑以上之各
    罪，皆為累犯，均應依刑法第47條第1 項之規定加重其刑。
(三)本院爰審酌被告前已有因施用毒品而經觀察、勒戒、強制戒
    治及論罪科刑之紀錄，業如上述，猶再犯本件施用毒品犯行
    ，可徵其悔意不深，遠離毒品之意志薄弱，惟其施用毒品係
    自戕行為，對他人法益尚無具體危害，及其施用毒品之動機
    ，暨犯罪後坦承犯行之態度等一切情狀，分別量處如主文所
    示之刑，並定其應執行之刑，以資懲儆。
(四)扣案海洛因一包內之海洛因（驗餘淨重0.4540公克）係第一
    級毒品，不問屬於犯人與否，均應依毒品危害防制條例第18
    條第1 項前段規定宣告沒收銷燬之。至盛裝上開海洛因之外
    包裝袋一只，有防制毒品裸露、潮濕及便於攜帶之功能，與
    注射針筒五支，均係被告所有供犯本件施用毒品犯行所用或
    預備使用之物，業據其供承在卷，爰併依刑法第38條第1 項
    第2 款之規定沒收之。至扣案之玻璃球吸食器一個，被告否
    認為其所有，辯稱係其友人劉芳秉所有之物，按被告既已坦
    承其於上開時、地施用毒品之犯行，即無就上情再為虛偽陳
    述之必要，是被告上開所辯，尚堪採信，即難認該玻璃球吸
    食器與本案被告施用毒品之犯行間具有關聯性，爰不併諭知
    沒收，附此敘明。
據上論斷，應依刑事訴訟法第273 條之1 第1 項、第299 條第1
項前段，毒品危害防制條例第10條第1 項、第2 項、第18條第1
項前段，刑法第11條前段、第47條第1 項、第51條第5 款、第38
條第1 項第2 款，判決如主文。
本案經檢察官陳旭華到庭執行職務。
中    華    民    國    99    年    12    月    24    日
                  刑事第九庭  法  官  張紹省
上列正本證明與原本無異。
如不服本判決，應於判決送達後10日內敘明上訴理由，向本院提
出上訴狀 (應附繕本) ，上訴於臺灣高等法院。其未敘述上訴理
由者，應於上訴期間屆滿後20日內向本院補提理由書「切勿逕送
上級法院」。
                              書記官  周雅玲
中    華    民    國    99    年    12    月    24    日
附錄本案論罪科刑法條全文：
毒品危害防制條例第10條
施用第一級毒品者，處六月以上五年以下有期徒刑。
施用第二級毒品者，處三年以下有期徒刑。

司法院資訊處製作；財團法人民間司法改革基金會備份。
